# 控股子公司与联营企业发生交易的抵消问题

提问人：shenji12345678 时间：2017-06-30 14:25:45
母公司的子公司（控股） 与 母公司的联营企业（参股）发生交易。 1 、在按权益法确认对联营企业“投资收益”时，是否需要考虑该事项？ 2 、在编制合并报表时，是否需要抵消？ 如果需要考虑该事项，请高人指点，为什么？政策依据是？该如何调整（最好有分录有说明）? 非常感谢

回答人：chenyiwei
在合并报表层面，如果是子公司销售商品给联营企业的顺流交易，则抵销未实现损益的比例仍按母公司对联营企业的持股比例，但被抵销的内部未实现损益金额需按母公司对子公司的股权比例在归属母公司股东的损益和少数股东损益之间分配。 例如，母公司A对子公司B持股 80 ％，对联营企业C持股 30 ％，报告期末因B销售商品给C形成的顺流交易未实现损益为 100 （收入 1000 ，成本 900 ），则按比例抵销顺流交易损益 30 ，该 30 进一步分解为归属母公司股东损益 24 ，少数股东损益 6 。合并报表层面的调整分录为： 借：营业收入 300 ，贷：营业成本 270 ，贷：长期股权投资——C 30； 借：少数股东权益 6 ，贷：少数股东损益 6 。

提问人：心海拂清风 时间：2017-07-03 08:51:23
我理解陈老师所举例中处理方式是母公司在确认投资收益的时候没有考虑未实现的时候这样处理吧，抵消的长期股权投资，如果母公司在计算投资收益的时候已经将为实现损益部分扣除掉的话应该就和书上抵消分录一致了，借：营业收入 300 ，贷：营业成本 270 ，贷：投资收益——C 30；可否这样理解？谢谢。

回答人：chenyiwei
可以这样理解。